【裁判字號】    95,訴,287
【裁判日期】    950530
【裁判案由】    償還公費
【裁判全文】
高雄高等行政法院裁定
                                九十五年度訴字第二八七號
原      告  甲○○
被      告  空軍軍官學校
代  表  人  乙○○  校長
訴訟代理人  鄭明達  律師
上列當事人間因償還公費事件，原告不服國防部中華民國九十五
年二月十四日九十五年決字第０一一號訴願決定，提起行政訴訟
。本院裁定如下：
    主  文
原告之訴駁回。
訴訟費用由原告負擔。
    理  由
一、按「人民因中央或地方機關之違法行政處分，認為損害其權
    利或法律上之利益，經依訴願法提起訴願而不服其決定，或
    提起訴願逾三個月不為決定，或延長訴願決定期間逾二個月
    不為決定者，得向高等行政法院提起撤銷訴訟。」「原告之
    訴，有左列各款情形之一者，行政法院應以裁定駁回之。一
    、．．．。十、起訴不合程式或不備其他要件者。」行政訴
    訟法第四條第一項及第一百零七條第一項第十款分別定有明
    文。又按「訴願應具訴願書，載明左列事項，由訴願人或代
    理人簽名或蓋章：．．．五、訴願之事實及理由。六、收受
    或知悉行政處分之年、月、日。．．．。訴願應附原行政處
    分書影本。」「訴願事件有左列各款情形之一者，應為不受
    理之決定：一、訴願書不合法定程式不能補正或經通知補正
    逾期不補正者。．．．。」分別為訴願法第五十六條第一項
    、第二項及第七十七條第一款所明定。是人民依行政訴訟法
    第四條規定向高等行政法院提起撤銷訴訟，須經訴願之前置
    程序始得為之；如其未經訴願程序，遽行提起撤銷訴訟，其
    起訴即屬不備要件。又起訴不備要件者，行政法院應以裁定
    駁回之。
二、原告起訴意旨略謂：（一）原告原就讀被告學校正期班八十
    二年班，因違反校規記滿三大過，經被告於民國（下同）八
    十一年八月十一日以（八十一）青敏五六四０號令核定開除
    ，並於八十一年八月十一日生效。嗣被告於九十四年二月間
    ，依據「國軍各軍事學校轉學退學開除學生賠償費用辦法」
    ，以忠字第０九四０００一一三０號處分，命原告於九十
    四年三月十五日前清償所積欠在校費用共計新臺幣六十一萬
    一千三百七十七元。（二）原告不服上開處分，於九十四年
    三月十四日以存證信函向被告請求救濟，經被告於九十四年
    十月四日以劭育字第０九四０００八０六三號函將上開原告
    請求救濟之存證信函轉送國防部訴願審議委員會審理，惟遭
    訴願不受理之決定，就此原告殊難甘服，遂提起本件行政訴
    訟，請求撤銷被告忠字第０九四０００一一三０號處分及
    國防部九十五年決字第０一一號訴願決定云云。
三、經查，本件原告於九十四年三月十四日以郵局存證信函向被
    告提起訴願，因未以訴願書載明訴願之事實及理由，且未指
    明其不服之行政處分。經被告以九十四年四月八日劭忠字第
    ０九四０００二六六二號函請原告補正，惟原告迄未補正，
    被告乃以九十四年十月四日劭育字第０九四０００八０六三
    號函檢送受理訴願機關即國防部審理，嗣經國防部於九十四
    年十月十七日以訴誠字第０九四００００八二五號函請原告
    於文到二十日內補正，然原告於同年十月十八日收受前揭補
    正函後，卻未於期限內補正，受理訴願機關乃決定訴願不予
    受理等情，有原告之郵局存證信函、國防部前揭補正函及郵
    務送達證書等附於訴願卷可佐，堪以信實。則受理訴願機關
    以原告未於期限內補正訴願書而決定不受理，揆諸首開規定
    ，並無不合。至本件原告不服該訴願決定而提起撤銷訴訟，
    雖已指明係不服被告忠字第０九四０００一一三０號處分
    ，然原告並未對上開行政處分提起訴願，即逕向本院提起本
    件撤銷訴訟，其未履行訴願程序，揆諸首揭規定，即屬不備
    起訴要件，而此程序之欠缺，亦無法命其補正，從而，原告
    之訴自難認為合法，應予以駁回。
四、又依程序不合，實體不究之原則，原告之訴，既因程序不合
    法而予以駁回，其所為實體上之主張，自毋庸再予審論，併
    予敘明。
五、據上論結，本件原告之訴為不合法，依行政訴訟法第一百零
    七條第一項第十款、第一百零四條、民事訴訟法第九十五條
    、第七十八條，裁定如主文。
中    華    民    國  九十五  年    五    月   三十   日
                  第一庭審判長法  官  呂佳徵
                              法  官  許麗華
                              法  官  蘇秋津
以上正本係照原本作成。
如不服本裁定，應於裁定送達後十日內以書狀敘明理由，經本院
向最高行政法院提出抗告（須按對造人數附具繕本）；並應預繳
送達用掛號郵票六份（每份三十四元）。
中    華    民    國  九十五  年    五    月   三十   日
                              書記官  涂瓔純


司法院資訊處製作；財團法人民間司法改革基金會備份。
